臺灣士林地方法院交通事件裁定
　　原處分機關　交通部公路總局台北區監理所基隆監理站
　　異 議 人即
　　受 處 分人　甲○○
右列異議人即受處分人因違反道路交通管理處罰條例案件，對於交通部公路總局台北
區監理所基隆監理站九十二年十月十六日所為之處分（原處分案號：基監字第裁四二
─Ｃ00000000號、第裁四二─Ｃ00000000號）聲明異議，本院裁定
如左：
    主  文
異議駁回。
    理  由
一、按汽車駕駛人轉彎時，轉彎車不讓直行車先行，處新臺幣（下同）六百元以上一
    千八百元以下之罰鍰，並記違規點數一點，道路交通管理處罰條例第四十八條第
    六款、第六十三條第一項第一款，分別定有明文；又按汽車駕駛人爭道行駛，聞
    救護車之警號不立即避讓者，處六百元以上一千八百元以下之罰鍰，並記違規點
    數一點，同條例第四十五條第十一款、第六十三條第一項第一款，亦分別定有明
    文。
二、原處分意旨略以：受處分人即異議人甲○○於民國九十二年六月二日十四時三十
    四分許，駕駛車牌號碼ＥＯ─八七九九號自用小客車，在台北縣汐止市○○路與
    民生街口，為警掣單舉發支線道左轉車不讓幹線道直行車先行及聞救護車之警號
    ，不立即避讓之交通違規行為，經查異議人上開交通違規事實事證明確，爰依道
    路交通管理處罰條例第四十八條第六款、第四十五條第十一款及第六十三條第一
    項第一款之規定，裁處罰鍰一千八百元，並記違規點數二點。
三、異議人異議意旨略以：伊於前揭時間駕駛自用小客車，欲由民生街左轉駛入大同
    路由南向北方向車道，伊先在民生街口等待超過一分鐘，見大同路雙向均無來車
    ，始起步左轉，詎伊車輛駛至道路中間時，忽聞警鈴，同時看到大同路由北往南
    之車道上有一輛救護車從公車後方超越其他車輛逆向疾駛而來，時速約七、八十
    公里，伊見狀後隨即停車，當時伊車輛已通過大同路道路分隔線約一百五十公分
    ，然該救護車竟在伊停車後之一、二秒鐘後撞擊伊車頭，本案車禍發生時，伊雖
    為轉彎車，但已經過大同路之道路中線，本件車禍係因該救護車超速行駛，且經
    過路口未減速所致，原處分未予詳查，遽予裁罰，殊難甘服云云。
四、本院查：
(一)異議人甲○○於本案舉發違規時點，駕駛車牌號碼ＥＯ─八七九九號自用小客車
    ，在行經汐止市○○街口欲左轉大同路時，適有李子輝駕駛車牌號碼Ｔ五─八四
    五０號救護車（車上載有送醫急救之病患）沿大同路由北往南行駛，因閃避不及
    而與異議人之車輛發生碰撞等情，業據異議人自承在卷，並有道路交通事故現場
    圖及車禍現場照片等件在卷足憑，應甚明確，堪認屬實。
(二)又上開車禍發生後，異議人之車輛係停放在大同路由北往南之車道上，車頭斜向
    東方、車身與大同路車行方向垂直，車頭前緣則與大同路道路分向線幾乎切齊，
    而李子輝駕駛之救護車停在大同路由南往北之外側車道邊，車頭向南正對路旁路
    燈，又救護車之煞車痕起始點位於大同路由北往南車道之路口停止線外側（緊鄰
    交岔路口之人行穿越道），距離大同路道路分向線僅一點一公尺處，並斜向大同
    路由南往北之外側車道方向延伸三點二公尺後終止於交岔路口，且車禍現場之路
    口中央有車牌、保險桿護套等物品散置在地上等情，有道路交通事故現場圖在卷
    可稽，至異議人車輛之主要車損部位為左前車頭，救護車車損部位，就前方保險
    桿部份，僅於右側有大面積之擦損乙節，亦有二車之車損照片在卷可稽，訊之證
    人李子輝復到院具結證稱：車禍發生時，伊正載病患前往三軍總醫院，因大同路
    二段的路況很好，前方沒有什麼車子，所以伊以車速六十公里沿大同路二段往南
    港方向行駛在內側車道，快接近汐止市○○街口時，突然有一台車子（即異議人
    駕駛車輛）從民生街衝出來要左轉駛入大同路二段往基隆方向，該車頭還沒有進
    入伊行駛之車道，但是車子正在移動，距離伊約三、四台車長，伊見狀後，因為
    當時對向車道沒有車，便立即採煞車並將方向盤向左打想要閃避，但是仍然閃避
    不及，伊車前方跟對方車子的左前方發生撞擊，之後伊車子就往左偏到對向車道
    ，車子的前面又追撞路邊的電線桿等語明確（見本院九十三年一月二十九日訊問
    筆錄），經核與上開事故現場圖所示證人所駕駛救護車之煞車痕跡起點緊鄰大同
    路路口，且係由大同路道路分向線邊斜向對向車道延伸之情狀相符（亦即將煞車
    線向後延伸，與大同路路口處之道路分向線交會，可徵證人係於路口處始切入逆
    向車道行駛），證人所證內容應屬可信，是綜上跡證互參以析，堪認本案車禍發
    生，係因異議人駕駛車輛由民生街左轉駛入大同路，於轉彎過程中，車頭甫駛入
    大同路由南往北車道，而車身尚與大同路垂直之際，適有李子輝所駕駛之直行救
    護車，亦駛入同一路口，因欲閃避異議人之車輛，乃在路口處煞車並左偏駛入逆
    向車道，惟因閃避不及，異議人車輛之左前車頭乃與救護車之右前車頭仍在交岔
    路口發生擦撞無訛。異議人雖辯稱：案發時伊先停在民生街口等待，俟大同路雙
    向五十公尺內均無來車時，伊才開始左轉云云，然由卷附道路交通事故現場圖所
    示大同路路寬僅八點四公尺之觀之，如異議人所辯屬實，以大同路雙向車輛尚距
    異議人五十公尺距離之情狀，異議人應可順利完成左轉，要不致發生如本案於甫
    左轉之際即與救護車發生碰撞之情事，又異議人辯稱：伊駛至路中間時，忽聞警
    鈴，同時看到大同路由北往南之車道上有一輛救護車從公車後方超越其他車輛逆
    向疾駛而來，伊便停在路中，並未繼續前進云云，核與上開認定李子輝駕駛之救
    護車係在接近路口時，為閃避異議人車輛始切入逆向車道之客觀情狀不符，況李
    子輝駕駛之救護車於案發時欲緊急閃避異議人之車輛猶有不及，則其前方如尚有
    異議人所稱之公車及其他車輛，該等車輛既係行駛於大同路由北往南內側車道，
    勢必距離異議人車輛更近，甚至異議人自稱伊停車地點係在路中，適巧橫阻在該
    等車輛正前方，以此相對位置及距離，該等車輛竟未與異議人之車輛發生碰撞，
    且現場亦未見該等車輛之煞車痕，顯非合理，是核異議人上開所辯，要與常理有
    悖，均不足採。又按救護車執行任務時，不受行車速度之限制，道路交通安全規
    則第九十三條第二項定有明文，本件案發時，李子輝正駕駛救護車執行載送病患
    前往醫院，業據認定如前，是依上開規定，其縱有異議人超速行駛，亦與交通法
    規無違，異議人指摘李子輝超速行駛云云，亦無足採為認定本案免罰之依據。
(三)再查，本案案發地點為民生街與大同路之交岔路口，民生街路口處設有閃紅燈號
    誌，大同路路口則設有閃黃燈號誌，此有上開現場圖可稽，又案發時異議人所駕
    駛之車輛為左轉車，李子輝駕駛之救護車為直行車，且該救護車係與異議人之車
    輛同時駛至路口等情亦據認定如前，是異議人原應依規定禮讓大同路上之直行救
    護車先行；又本件案發當時，救護車正值勤務，並有鳴笛閃燈乙節，已據證人李
    子輝到院證述明確，異議人復自承伊在民生街口即已聽到救護車的聲音等語在卷
    ，是異議人應可循聲辨識救護車之位置，並俟確認自己並未妨礙救護車之行車路
    線或避讓救護車通過後，方起步行駛，惟異議人竟貿然左轉，致與李子輝駕駛之
    直行救護車發生碰撞，依據首揭規定，異議人確有轉彎車未禮讓直行車先行及聞
    救護車之警號，不立即避讓之交通違規行為，實甚明確，堪予認定。
(四)綜上，原處分機關據以援引首開規定，裁處異議人罰鍰一千八百元，並記違規點
    數二點，認事用法，均無不當，本件異議為無理由，應予駁回。
據上論斷，應依道路交通案件處理辦法第十九條，裁定如主文。
中　　　華　　　民　　　國　　九十三　　年　　　四　　　月　　二十二　　日
                                    臺灣士林地方法院交通法庭
                                        法　官  吳  祚  丞
右正本證明與原本無異。
如不服本裁定應於送達後五日內向本院提出抗告狀。
                                        書記官  林  立  原
中　　　華　　　民　　　國　　九十三　　年　　　四　　　月　　二十八　　日
